臺灣彰化地方法院彰化簡易庭民事簡易判決
111年度彰簡字第49號
原      告  林誌祥  

被      告  林政仁  
上列當事人間確認本票債權不存在事件，本院於民國111年5月11
日言詞辯論終結，判決如下：
    主      文
確認被告持有如本院111年度司票字第10號裁定所示之本票債權
對於原告不存在。
訴訟費用新臺幣2,650元由被告負擔。
    事實及理由
原告聲明：如主文第1項所示。陳述：本院111年度司票字第10
  號裁定所示票面金額新臺幣（下同）25萬元之本票（下稱系爭
  本票）並非原告簽發，被告依票據法第123條規定持向本院聲
  請裁定准予強制執行，自非正當。為此提起本件確認之訴，請
  求判決如主文第1項所示。
被告聲明：原告之訴駁回。陳述：系爭本票為王文麗向被告借
  款時交付，被告不認識原告。
民事訴訟法第277條規定「當事人主張有利於己之事實者，就其
  事實有舉證之責任。但法律別有規定，或依其情形顯失公平者
  ，不在此限」；票據法第5條前段規定「在票據上簽名者，依
  票上所載文義負責」，第123條規定「執票人向本票發票人行
  使追索權時，得聲請法院裁定後強制執行」。本票本身是否真
  實，即是否為發票人所作成，應由執票人負證明之責，故發票
  人主張本票係偽造，對執票人提起確認本票係偽造或本票債權
  不存在之訴者，應由執票人就本票為真正之事實，先負舉證責
  任。經查：
  ㈠原告主張被告依票據法第123條規定持系爭本票向本院聲請裁
    定准予強制執行之事實，業經本院調取本票裁定卷宗提示辯
    論，且為被告不爭執，堪信為真。
  ㈡原告主張系爭本票非由其簽發之事實，為被告否認，依前開
    法條規定及說明，應由被告就系爭本票乃原告簽發而為真正
    之事實負舉證責任。本院依被告之聲請，將系爭本票及原告
    於訴訟中製作之指紋卡片，囑託內政部警政署刑事警察局鑑
    定系爭本票發票人、地址及金額欄之指印共3枚是否與指紋
    卡片所示指印相符，經該局於民國111年3月16日提出鑑定書
    ，鑑定結果為「送鑑本票1張，其上指紋3枚（編號1至3），
    與所附特定對象林誌祥指紋比對結果，均未發現相符者」；
    本院再將系爭本票及原告於訴訟中製作之親筆簽名書面，囑
    託該局鑑定系爭本票發票人欄簽名是否與親筆簽名書面之筆
    跡相符，經該局於111年4月1日函覆稱「本案因需林誌祥於
    平日所書寫，與待鑑本票相近時期、相同書寫方式之簽名、
    『彰化市彰南路二段348巷155号11F』、『貳拾伍萬元整』等類
    同字跡原本多件，就所送資料尚無法認定」，上情均為兩造
    不爭執，自難認原告為系爭本票之發票人。被告就系爭本票
    乃原告簽發而為真正之事實，未盡舉證責任，是原告此部分
    主張，亦堪信為真。
  ㈢從而原告提起本件確認之訴，請求判決如主文第1項所示，為
    有理由，應予准許，及依職權確定訴訟費用額為2,650元（
    第一審裁判費），命被告負擔。
本件判決事證已臻明確，兩造其餘主張及舉證，核與判決結果
  無影響，不另論述。
中　　華　　民　　國　　111 　年　　5 　　月　　25　　日
                  彰化簡易庭  法    官  廖政勝
以上正本係照原本作成。
如不服本判決，應於判決送達後20日內，向本院提出上訴狀，並
按應送達於他造之人數提出繕本或影本，及繳納第二審裁判費。
中　　華　　民　　國　　111 　年　　5 　　月　　25　　日
                              書 記 官  梁高賓